臺灣板橋地方法院刑事判決　　　　　　　 93年度訴字第212號
公　訴　人　臺灣板橋地方法院檢察署檢察官
被　　　告　巳○○
　　　　　　丑○○
共　　　同
選任辯護人　邱榮英　律師
　　　　　　孫銘豫　律師
被　　　告　癸○○
選任辯護人　郭承昌　律師
上列被告因違反期貨交易法案件，經檢察官提起公訴（92年度偵
字第6914號），本院判決如下：
    主  文
巳○○、丑○○共同未經許可，擅自經營期貨顧問及期貨交易輔
助人事業，各處有期徒刑柒月。
癸○○共同未經許可，擅自經營期貨顧問及期貨交易輔助人事業
，處有期徒刑拾壹月。
    事  實
一、緣香港地區成年人「Seman 」、「Apple 」（中文名徐文瑛
    ）至臺灣地區於臺北市松山區○○○路102 號14樓設置營業
    處所投資設立「中信資源發展有限公司（下稱中信公司），
    初由彭春爐擔任名義負責人，於民國（下同）91年3 月20日
    完成設立登記，嗣於91年8 月23日變更登記由共同被告壬○○擔任負責人，並於91年11月11日將公司名稱變更登記為「
    恒德資產管理有限公司（下稱臺灣恒德公司）」，迄於91年
    12月4日公司負責人再變更登記為共同被告己○○。
二、巳○○係於91年8 月22日應聘至當時名為中信公司之臺灣恒
    德公司擔任副總經理，除本身負有推銷「歐元雙生利理財方
    案」之職務外，並兼有督導理財專員招募客戶投資歐元雙生
    利理財方案之職。丑○○於91年9 月間應聘至同公司擔任顧
    問，負責職員教育、業績督導、主持公司會議、提供客戶投
    資金融貨幣諮詢及招募客戶投資「歐元雙生利理財方案」，
    同時為公司現場實際業務負責人。癸○○係於92年1 月3 日
    應聘擔任同公司之顧問，負責職員教育及招募客戶投資歐元
    雙生利理財方案之業務。
三、巳○○、丑○○、癸○○等人應聘於臺灣恒德公司任職後，
    與上開香港地區人「Seman 」、「Apple 」及共同被告甲○○、乙○○、己○○、壬○○、子○○、辰○○（原名陳秀
    鈴）等人均知悉原中信公司或其後更名之臺灣恆德公司未經
    財政部證券暨期貨管理委員會許可並發給許可證照，不具期
    貨交易商資格，不得經營期貨交易、期貨顧問或其他有關期
    貨服務，如期貨交易輔助人等事業（按中信公司原登記之營
    業項目為國際貿易業、投資顧問業、資訊軟體服務業、資料
    處理服務業、電子資訊供應服務業，其更名為臺灣恒德公司
    後，新增企業經營管理顧問業、創業投資事業管理顧問業、
    仲介服務業、其他顧問服務業（個人形象規劃諮詢）等登記
    營業事項）。渠等竟與下述理財專員及公司秘書、行政及總
    機人員：１、理財專員：朱思潔、方世英、段明華、張迪斌
    、辛○○、張文紅、許高碩、趙善雄、許富堡、葉若淇、江
    秀娟。２、秘書：戊○○。３、行政：何綺琇及葉芝琳。４
    、總機：余佳珍及黃小娟，基於共同違法經營期貨顧問事業
    及期貨交易輔助人事業之犯意聯絡，由巳○○、丑○○、癸○○及共同被告甲○○、乙○○、己○○、壬○○、子○○
    、辰○○與各該理財專員對外宣稱臺灣恒德公司係受「香港
    新恒德集團」委託，在臺灣地區代為招募客戶與「香港新恒
    德集團」簽訂名為「歐元雙生利理財方案」投資協議書，由
    「香港新恒德集團」從事美元對歐元之匯率走勢買賣，操作
    外匯保證金之期貨交易，依該協議書規定，客戶於開設新帳
    戶進行買賣前，應依「香港新恒德集團」所屬「ETRADE
    PROFITS LTD ﹒」有限公司（依雙方投資契約書所載，其簡
    稱為EPB 公司）之規定，於指定銀行存入不低於指定保證金
    之款項，方可進行交易，並由該公司依據客戶之指令代為買
    賣經香港金銀業貿易場交易之「現貨黃金及其他現貨金融商
    品（包含歐元等外幣）」，進行屬期貨交易法第3 條第4 款
    所定「槓桿保證金契約」之外幣保證金交易，在投資過程中
    ，客戶須依EPB 公司之指示，維持最低金額之擔保金，存入
    之貨幣須為EPB 公司所接受者，若存入之貨幣並非美元，
    EPB 公司係以實際取得時之匯率將其兌換為美元，雙方結算
    時亦以美元計價支付。此外，客戶亦必須按市場價格浮動情
    形，隨時追加擔保金，客戶若未依EPB 公司指示，於指定時
    間內追加擔保金，EPB 公司有權將客戶持有之合約與以平倉
    或採取必要之行動，以保EPB 公司本身之利益，客戶不得異
    議，亦不得以未經其同意為由而否認EPB 公司行為之效力（
    巳○○、丑○○、癸○○及共同被告甲○○、乙○○、己○○、壬○○、子○○、辰○○與各該理財專員等對客戶所宣
    稱之交易方式為：雙方合約以每口2 萬美金為1 單位，6 個
    月為一期，到期還本，期間每月交易4 次，結算1 次，如有
    獲利，投資人分7 成，所餘3 成歸入上述「香港新恒德集團
    」所屬「ETRADE PROF ITS LTD ﹒」有限公司，投資人得隨
    時領回獲利，若提前解約，則只能領回本金；若虧損，公司
    與投資人各分擔一半，而虧損超過2 成即停止操作，但本金
    須經半年後始得領回）。而在上述外匯保證金之期貨交易過
    程中，臺灣恒德公司所屬從業人員，包含巳○○、丑○○、
    癸○○及共同被告甲○○、乙○○、己○○、壬○○、子○○、辰○○與各該理財專員暨秘書戊○○、行政何綺琇、葉
    芝琳，總機余佳珍、黃小娟等人均不參與操作或從事實際期
    貨交易之執行，而其理財專員除提供幣值走勢及交易等資訊
    予客戶作為投資參考外，另負責招募投資人並指示其將資金
    匯入香港新恒德集團指定之香港匯豐銀行帳號000-000-0-00
    0000之帳戶，並代理與投資人簽署前開協議書後送回「香港
    新恒德集團」所屬「ETRADE PROFITS LTD. 」有限公司（即
    E PB公司）認證，事後再轉交予該投資人，「香港新恒德集
    團」方面平均每週會將代理臺灣客戶操作之對帳單傳真至臺
    灣恒德公司，並由臺灣恒德公司相關人員於對帳單上簽蓋「
    恒德資產管理有限公司財務部專用章」、「ETRADE PROFITS
    LTD.（TAIPE I BRANCH）」戳章後，再行寄交予投資客戶，
    以為每次交易憑據，以此方式共同經營期貨顧問及屬貨交易
    輔助人事業類型之其他期貨服務事業。
四、自91年8 月間起至92年1 月8 日止之期間，臺灣恒德公司已
    為「香港新恒德集團」陸續吸收資金達美金二十七萬餘元，
    其中已知投資人及其投入資金如下：午○○2 萬美金（下同
    ）、卯○○2 萬、林亮3 萬、吳麗娟2 萬、黃美儀2 萬、丁○○2 萬、李金鎮2 萬、丙○○2 萬、寅○○2 萬、吳國銓
    2 萬、曹桂榮2 萬、鍾玉蘭1 萬，合計24萬美金。嗣於92年
    1 月8 日法務部調查局北部地區機動工作組人員持搜索票前
    往「恒德公司」實施搜索，查獲附表所示扣押物，並約詢相
    關人員後，乃查出上情。
五、案經法務部調查局北區機動工作組報請臺灣板橋地方法院檢
    察署檢察官偵查起訴。
    理  由
甲、傳聞證據之證據能力部分：
一、按被告以外之人於審判外之言詞或書面陳述，除法律有規定
    者外，不得作為證據，刑事訴訟法第159 條第1 項定有明文
    ，此即學理上所稱「傳聞證據排除法則」。又被告以外之人
    於審判外之陳述，雖不符同法第159 條之1 至第159 條之4
    之規定，而經當事人於審判程序同意作為證據，法院審酌該
    言詞陳述或書面陳述作成時之情況，認為適當者，亦得為證
    據。當事人、代理人或辯護人於法院調查證據時，知有第15
    9 條第1 項不得為證據之情形，而未於言詞辯論終結前聲明
    異議者，視為有前項之同意，此則據同法第159 條之5 規定
    甚明。
二、而鑒於採用「傳聞證據排除法則」之重要理由之一，係因傳
    聞證據未經當事人之反詰問予以覈實，若當事人願放棄對原
    供述人之反對詰問時，原則上即可承認該傳聞證據之證據能
    力，而揆諸我國刑事訴訟法第159 條之5 之立法理由，除參
    照前述「傳聞證據排除法則」之基本法理外，亦參考日本刑
    事訴訟法第326 條之立法例，查日本刑事審判實務之運作，
    有關檢察官及被告均同意作為證據之傳聞書面材料或陳述，
    可直接援引該國刑事訴訟法第326 條作為傳聞例外之法律依
    據，僅在檢察官與被告不同意之情況下，乃須根據其他傳聞
    例外規定俾以斟酌該等書面材料或陳述是否具有證據能力，
    在當事人間無爭執之案件中，傳聞證據基本上均可依據前引
    規定提出於法院使用。據此，我國刑事訴訟法第159 條之5
    之適用應可作同上之解釋，本件判決所引各證人及共同被告
    甲○○、乙○○、己○○、子○○、壬○○、辰○○（原名
    陳秀鈴）等人於調查局接受調查員詢問及檢察官偵訊時所為
    之陳述對於被告巳○○、丑○○、癸○○等人而言，固為審
    判外之陳述；又被告巳○○、丑○○、癸○○等人於調查局
    接受調查員詢問及檢察官偵訊時所為之陳述，對其他共同被
    告，亦屬審判外之陳述，均屬傳聞證據，惟公訴人、被告巳
    ○○、丑○○、癸○○及其等選任辯護人就前開審判外之陳
    述，於94年3 月10日審判期日時為不爭執其證據能力之意思
    表示，且迄於言詞辯論終結前亦未再聲明異議，而本院審酌
    渠等陳述作成時之情況，核無違法取證及證明力明顯過低之
    瑕疵，亦認為以之作為證據為適當，故依諸上開規定及說明
    ，上開訴訟關係人審判外之陳述是否屬於傳聞之例外，無庸
    先行考量刑事訴訟法第159 條之1 第2 項、第159 條之2 至
    第159 條之4 等規定，得逕依同法第159 條第1 項規定作為
    證據，合先敘明。
乙、認定犯罪事實及論罪科刑之理由：
一、訊據被告巳○○、丑○○、癸○○等人固坦承臺灣恒德公司
    係為香港恒德集團方面推銷所謂歐元雙生利理財方案，依恒
    德公司對客戶之說明，該理財方案交易方式為雙方合約以每
    口2 萬美金為1 單位，6 個月為1 期，到期還本，期間每月
    交易4 次，結算1 次，如有獲利，投資人分7 成，所餘3 成
    歸入上述「香港新恒德集團」所屬「ETRADE PROFITS LTD
    ﹒」有限公司，投資人得隨時領回獲利，若提前解約，則只
    能領回本金；若虧損，公司與投資人各分擔一半，而虧損超
    過2 成即停止操作，但本金須經半年後始得領回，而臺灣恒
    德公司登記營業項目並未包含期貨顧問事業及期貨服務事業
    ，亦未向財政部申請取得上開營業事項之許可執照等情，惟
    均矢口否認有本件違反期貨交易法之犯行：
（一）被告癸○○及其辯護人為被告癸○○辯稱：被告癸○○應
      徵到臺灣恒德公司上班至被調查局實施搜索為止，只有三
      天之時間，對公司業務不是很了解，其只是一個掛名之顧
      問，而就招募客戶之部分，除楊燦榕係其舊識且在其進入
      恒德公司前就參與投資外，其餘客戶均非其所招募。又依
      本案卷內所示各項證據，充其量只是客戶與香港恒德集團
      之間交易明細而已，就歷來投資人之證述，均無自己從事
      下單之行為，而且他們只是把錢匯入香港恒德集團所指定
      之帳戶內，並無法證明香港恒德集團有實際就歐元雙生利
      理財方案而實際下單之動作，且亦有可能香港恒德集團是
      利用匯率之變動與客戶從事對賭之行為，縱使如此，本件
      亦與涉犯期貨交易法無關，且其對此亦不知情，再者，所
      謂期貨交易，是交易人於交易同時對於期貨商品約定於未
      來一段時間之內，為清算或平倉之行為，與本件客戶將金
      額委由香港恒德集團買賣外匯有別，亦即本件縱使有買賣
      之行為亦屬買賣外匯現貨，並非期貨，再者，從卷內資料
      所示，客戶委託金額並非保證金，香港新恒德集團只能就
      委託之金額為買賣之行為，並無所謂利用信用額度槓桿交
      易，另外就證期會之解釋，基於主管機關之立場，一向對
      於衍生性金融商品為嚴格之管制，而所為之解釋，實際上
      是國內金融交易商品缺乏，以及法令不健全所致，其一向
      認為該行為為期貨交易之行為，實不足為奇，但行政機關
      之解釋，並無拘束法院之效力，其於本案實際上並無從事
      期貨交易之行為。
（二）被告巳○○、丑○○及其等辯護人為被告巳○○、丑○○
      辯稱：
１、本件「歐元雙生利理財方案」非屬期貨交易法第3 條第4 款
    所定「槓桿保證金」契約，因依本案「歐元雙生利理財方案
    」之委任協議書約定：甲方（投資人）係乙方（「ERADE
    PROFITS LTD.」簡稱（B.V.I）LTD）開立投資管理帳戶，以
    一定金額，於6 個月之期間，由投資人委託乙方以自己名義
    為客戶計算，在香港買賣現貨外匯以賺取差價，並以所賺取
    差價百分之30計算委任費用。是依該協議書約定內容，客戶
    即投資人所支付之款項，並非為取得授與一定成數之金額或
    信用額度，顯無具保證金之性質，而非上開「槓桿保證金契
    約」。
２、「外匯保證金交易」係指一方於客戶與其簽約繳付外幣保證
    金後，得隨時應客戶之請求，於保證金之數倍範圍內以自己
    名義為客戶計算，在外匯市場不同幣別間之即期或遠期買賣
    交易，有財政部證券暨期貨管理委員會93年5 月11日台財證
    七字第0930113932號致板橋地方院函檢附該會87年5 月26日
    （87）台財證（七）第33672 號函說明二之（二）可參。財
    政部證券暨期貨管理委員會上開函文雖以「外匯保證金交易
    因係以保證金交易、未來期間履約特性、每日結算損益之期
    貨交易特有之結算制度並於店頭市場交易，而認符合期貨交
    易法期貨交易契約之槓桿保證金契約要件。惟以「外匯保證
    金交易」與「槓桿保證金契約」兩者「定義內容」與「行為
    態樣」俱不相同，且期貨交易法第3 條規定期貨交易之意義
    時，既未明定包括「外匯保證金交易」，亦無授權主管機關
    得補充訂定期貨交易契約範圍，以罪刑法定主義，自不得以
    財政部證券暨期貨管理委員會上開函釋作為被告等論罪科刑
    之依據。
３、本案「歐元雙生利理財方案」之委任協議書內容，香港恒德
    集團方面並無依客戶之請求（指示）為交易，亦無於保證金
    之數倍範圍內為交易等事實，亦有協議書約明「授權乙方全
    權決定」該等帳戶之現貨保證金買賣進出字語，以及起訴書
    記載：依該等協議書規定，雙方合約每口以2 萬美金為1 單
    位，6 個月為1 期，到期還本，期間每月交易4 次，結算1
    次，並無認係在保證金之數倍範圍交易。從而本案「歐元雙
    生利理財方案」亦與上開「外匯保證金交易」有別，財政部
    證券暨期貨管理委員會93年5 月11日台財證七字第09301139
    32號函文誤認香港恒德集團所屬「ETRADE PROF ITS LTD.」
    係依照客戶指令代為買賣，且疏未注意臺灣恒德公司所媒介
    之客戶並無取得保證金數倍之交易授信，遽認「歐元雙生利
    理財方案」之委任協議書即係「槓桿保證金契約」之交易，
    自不得作為被告有罪之證據。
４、被告巳○○、丑○○等人俱係臺灣恒德公司之受僱人員，就
    臺灣恒德公司之經營、營運俱無決策權利：按臺灣恒德公司
    係由綽號「Seman 」、「Apple 」等香港籍人士，實際出資
    在臺成立之公司，共同被告壬○○、己○○為該公司先後登
    記負責人，公司大小事情俱係由己○○決策等事實，為檢察
    官所肯認。又被告丑○○係該公司之顧問，負責職司教育；
    被告巳○○為該公司副總經理，負責公司業務推展、招募投
    資人管理、督導旗下理財專員業績，為兩造不爭執之事實，
    是被告等人俱係受僱於臺灣恒德公司之員工，僅因受僱委聘
    職司分工之業務內容有所不同而已，並非臺灣恒德公司之經
    營、營運有決策權之人。次按起訴書或共同被告供述指稱丑
    ○○除職司教育外，另有負責業務督導、主持公司會議、提
    供客戶投資金融貨幣諮詢及招募客戶投資資金套取匯差云云
    ，並非實情，且縱認被告丑○○有負責上開事項，亦僅為其
    因受僱臺灣恒德公司所指派擔任之工作內容而已。被告丑○○、巳○○既未因招募客戶投資而向客戶收取費用，丑○○
    亦無因提供客戶投資金融貨幣諮詢而向客戶收取報酬，亦與
    經營期貨經理事業有別，自不能因被告等因執行受僱委派職
    務內容，即謂被告等係經營期貨經理事業。復按期貨交易法
    第82條第1 項所稱事業之「經營」，係指為獲取報酬，有行
    政院金融監督管理委員會93年7 月13日金管證七字第093012
    7949號函可參。而所謂期貨顧問事業，係指經營期貨之分析
    、判斷建議，或接受委任對期貨交易有關事項提供分析意見
    或建議。財政部證券暨期貨管理委員會93年5 月11日台財證
    七字第0930113932號函文雖認為：若提供場所及相關外匯資
    訊，或提供客戶從事期貨交易之分析意見或建議，以供客戶
    進行投資交易，係屬未經許可擅自經營期貨顧問事業。惟以
    臺灣恒德公司並未提供場所及相關外匯資訊，亦無提供客戶
    從事期貨交易之分析意見或建議予客戶，客戶復均未進行期
    貨之投資交易，已與財政部證券暨期貨管理委員會函釋之行
    為態樣有間。況被告丑○○僅係對內與臺灣恒德公司員工上
    課，縱曾提供金融貨幣諮詢予客戶，惟此亦僅為一般金融資
    訊的轉述，其既未因此收取報酬，亦與期貨交易法第82條第
    1項所稱之期貨顧問事業，須要獲取報酬之要件不合。
５、再按香港恒德公司並非期貨商，本件「歐元雙生利理財方案
    」所投資標的亦非期貨，而係「基金」，其客戶僅係一般投
    資人，並非期貨交易人，被告等既非受期貨商委任去招攬期
    貨交易人，從事期貨交易，亦未代理期貨商接受期貨交易人
    開戶或接受期貨交易人期貨交易之委託單並交付期貨商執行
    ，亦與財政部證券暨期貨管理委員會93年5 月11日台財證七
    字第0930113932號函文所認之受「期貨商」委任，招攬「期
    貨」交易人、「代理」期貨商接受期貨交易人「開戶」或接
    受期貨交易人期貨交易之「委託單」並交付期貨商執行之行
    為態樣不合，上開財政部證券暨期貨管理委員會函釋自不能
    作為認定被告違反期貨交易法第82條第1 項規定之證據。按
    接受客戶全權委託，「代客戶操作」外幣保證金交易，係指
    以客戶名義，為客戶計算而操作而言。臺灣恒德公司只是單
    純招攬客戶投資香港新恒德公司之雙生利理財方案，並無操
    作或經營雙生利理財方案之實際作業，亦非代客戶操作外幣
    保證金交易，又香港新恒德公司係以自己名義，為自己計算
    操作上開方案，嗣後再與客戶結算，亦與財政部證券暨期貨
    管理委員會上開函釋所稱之「代客操作」外幣保證金交易之
    情形不同，自難據此認為臺灣恒德公司有「經營」期貨經理
    事業。而仲介（招攬）客戶與居間、行紀業務（如受託買賣
    等）不同，香港新恒德公司既非依客戶指令代為買賣，且無
    授與一定範圍的款項或信用額度，更未有居間、行紀（受託
    買賣等）之設置營業員直接接單為各客戶居間及行紀與期貨
    交易所為交易之情形，亦與期貨交易法第56條第1 項之期貨
    交易業務規定有間。況所謂須經主管機關許可並發給許可證
    照始得營業之「其他期貨服務事業」，究指除期貨信託、經
    理及顧問事業外之何種服務事業，在法條文義解釋上，無法
    自一般法律概念確定其規範之內涵，需有賴主管機關即財政
    部證券暨期貨管理委員會依據期貨交易法第82條第3 項制訂
    設置標準及管理規則，明確界定其規範內容及範圍，加以補
    充空白構成要件。然財政部證券暨期貨管理委員會至今尚未
    明白補充「期貨仲介行為」亦屬期貨交易法第82條第1 項所
    規定之「其他期貨服務事業」，自不得依該未經授權補充完
    整構成要件之法條對被告等予以論罪科刑，亦有臺灣高等法
    院93年度上字第1164號判決可參。本案香港新恒德公司買賣
    者既係現貨之歐元等外幣，自不得以未經授權補充完整構成
    要件之「期貨仲介行為」對被告論罪。末按被告巳○○、丑
    ○○等並無違反期貨交易法之犯意聯絡及行為分擔：因所謂
    「經營」係指就該事業之經營、營運具有決策權力之人，否
    則，如謂係全體所有參與該事實者，不問上、下及有無經營
    、營運決策權，咸認為共犯結構，施以刑罰，當非立法本旨
    ，亦與人民對感情及認知有所違背（臺灣高等法院92年度上
    訴字第608 號刑事判決、板橋地方法院92年度金訴字第7 號
    判決、臺中地方法院91年度訴字第1411號判決意旨參照）。
    查，臺灣恒德公司係由綽號「Seman 」、「Apple 」等香港
    籍人士實際出資成立，並以共同被告壬○○、己○○為該公
    司先後登記負責人，而己○○自承公司大小事均由其作決策
    等情，已如前述。是縱認臺灣恒德公司有涉嫌違法期貨交易
    法第82條第1 項之情事，惟「經營」者亦應為負責該公司經
    營及營運狀況之己○○，而非被告等2 人，且依前開判決意
    旨，倘將受僱之被告等人咸認為共犯結構，將與立法本旨相
    悖，且與人民對感情及認知有違。次按刑法上之共同正犯，
    以有意思聯絡之行為分擔為要件，即以自己共同犯罪之意思
    ，參與構成要件或構成要件以外之行為。本案被告等人僅單
    純受僱，依公司規定支領固定薪水及獎金，未曾自該公司之
    營運中獲取任何利益，對於香港新恒德公司之運作，更無任
    何置喙之權，被告等顯無以自己犯罪之意思與「Sema n」、
    「Apple 」等香港籍人士所指派之公司負責人己○○為犯意
    聯絡及行為分擔之動機與必要，被告巳○○甚亦出資1 萬美
    金而與訴外人丁○○共同投資。是檢察官僅因被告等人有受
    僱於臺灣恒德公司，即認有與己○○有犯意聯絡及行為分擔
    實有誤會云云。
二、惟查：
（一）本件設於臺北市松山區○○○路102 號14樓之「恒德資產
      管理有限公司（即本判決所簡稱之「臺灣恒德公司」，係
      由香港地區成年人「Seman 」、「Apple 」（中文名徐文
      瑛）投資設立，其原名為「中信資源發展有限公司」（即
      判決所簡稱之中信公司），初由彭春爐擔任名義負責人，
      於91年3 月20日完成設立登記，嗣於91年8 月23日變更登
      記由共同被告壬○○擔任負責人，並於91年11月11日將公
      司名稱變更登記為「恒德資產管理有限公司」，迄於91年
      12月4 日公司負責人再變更登記為共同被告己○○等情，
      為被告巳○○、丑○○、癸○○所不爭執，並有臺北市政
      府府建商字第091030 268號、第091183469 號、09124033
      2 號函及所附公司登記事項表（均影本）可憑。又中信公
      司登記之營業項目為國際貿易業、投資顧問業、資訊軟體
      服務業、資料處理服務業、電子資訊供應服務業，其更名
      為臺灣恒德公司後，雖新增企業經營管理顧問業、創業投
      資事業管理顧問業、仲介服務業、其他顧問服務業（個人
      形象規劃諮詢）等登記營業事項，但未經財政部證券暨期
      貨管理委員會許可並發給許可證照，不具期貨交易商資格
      ，不得經營期貨交易經理、顧問及其他期貨服務事業，亦
      有前引臺灣恒德公司登記事項表影本可按。
（二）而針對被告巳○○、丑○○、癸○○於臺灣恒德公司擔任
      之職務，據被告巳○○於調查局接受調查員詢問時供稱：
      「（問巳○○：你於今日本局人員查獲之恒德公司擔任何
      職？工作項目為何？）我目前在恒德公司擔任副總；工作
      項目為推展業務，並管理所屬六名營業員，分別是方世英
      、段明華、朱思潔、辛○○、戊○○、張雯紅。（問：前
      述你擔任副總所推廣業務內容為何？）我是依據公司所提
      供的書面資料，向客戶推廣「歐元雙生利方案」請客戶投
      資由本公司所屬之新恒德集團，在香港操作外匯期貨。（
      問：你任職迄今，共計招攬客戶若干？）共有3 位。」（
      見法務部調查局調查卷第69頁背面、第70頁、第71頁調查
      筆錄）；於接受檢察官偵訊時供稱：「（問巳○○：何時
      到公司？）91年8 月22日進公司擔任服務諮詢工作，我們
      賣的產品是歐元雙生利，客戶打電話來問我們外幣之走勢
      ，我們給他做簡報，如美金可不可以買進結合，我們們歐
      元雙生利之案子。（問：有無招攬客戶？）他是我朋友，
      知道我在這公司上班，問我看可不可以買歐元，我朋友叫
      丁○○，我把公司之合約書拿給他簽，簽了就交給公司之
      行政。（問：在公司職稱？）副總。」（見92年度偵字第
      6914號偵查卷第88頁背面至第89頁背面偵訊筆錄）。而共
      同被告甲○○、己○○於調查局接受調查員詢問時分別供
      稱：「（問甲○○：中信公司「恒德公司」址設何處？營
      業項目、負責人何人？）中信公司「恒德公司」址設臺北
      市○○○路102 號14樓，負責人姓彭，詳細姓名我不清楚
      ，但是實際負責公司業務的是公司副總巳○○。（問：恒
      德公司有那些成員？各負責何項職務？）恒德公司有一位
      副總巳○○，他實際負責公司大小業務，也有負責推銷恒
      德公司推出之歐元雙生利理財方案，也有帶著自己的組員
      在推銷，至於他為何掛名副總，或何人聘請他，我不清楚
      。」、「（提示：etrade profit s limited 交易水單1
      份，並問己○○：所示水單是否即為你前述香港新恒德集
      團寄交於恒德公司之水單？）經檢視後，是，水單寄過來
      後，係交由副總巳○○或丑○○顧問處理。」（見法務部
      調查局調查卷第18頁、第93頁至94頁、第95頁調查筆錄）
      ；於接受檢察官偵訊時供稱：「（問甲○○：巳○○在公
      司職稱？業務？）副總，服務之前之客戶。」（見92年度
      偵字第6914偵查卷第82頁偵訊筆錄）。又同案被告丑○○
      、癸○○、子○○、辰○○於調查局接受調查員詢問時分
      別供稱：「（問丑○○：恒德公司之公司組織及成員為何
      ？）副總巳○○下面也有朱思傑、方世英及段明華三位業
      務員。」、「（問癸○○：恒德公司負責人及相關組織成
      員為何？）就我所知，介紹我進入本公司的是丑○○顧問
      ，他負責行政、業務的諮詢；巳○○為副總，子○○、陳
      秀鈴、甲○○均為經理，這些人員都帶領一批理財顧問也
      就是業務員，做招募客戶、仲介他們投資香港新恒德集團
      外匯保證金的交易。」、「（問子○○：恒德公司負責人
      及相關組織成員為何？）就我所知，領導我的人員為巳○○副總。」、「（問辰○○：中信公司及恒德公司址設何
      處？營業項目、負責人何人？）中信公司及恒德公司均址
      設臺北市○○○路102 號14樓，中信公司及恒德公司負責
      人是誰我不清楚，但是實際負責公司業務的是公司副總巳
      ○○，營業項目因為我從沒有看過公司的營利事業登記證
      ，所以我不清楚。（問：你於恒德公司擔任職務及實際工
      作內容為何？綽號或英文稱呼為何？）我是擔任業務部經
      理；工作內容是拜訪客戶，推銷恒德公司推出之毆元雙生
      利理財方案，另外副總巳○○有撥兩個新進組員給我，由
      我帶領他們進入狀況，公司的人都叫我「陳經理」。（問
      ：恒德公司有那些成員？各負責何項職務？綽號或英文稱
      呼為何？）恒德公司有一位副總巳○○，他也有負責推銷
      恒德公司推出之歐元雙生利理財方案，也有帶著自己的組
      員在推銷，至於他為何掛名副總，或何人聘請他的，我不
      清楚……巳○○下面，據我所知有理財專員朱思潔、段明
      華、方世英」（見法務部調查局調查卷第34頁、第62頁、
      第79頁、第84至85頁、第86頁）；證人段明華、方世英、
      朱思潔、張迪斌、許富堡、辛○○於調查局接受調查員詢
      問時分別供稱：「（問段明華：恒德公司主要幹部有那些
      ？）公司的幹部，有副總經理巳○○，除了拉客戶外，主
      要負責公司內大小雜務，但不包含財務、會計等行政部門
      的事情…公司其他人員分成數組，Ａ組是由巳○○副總帶
      領、甲○○經理、陳秀鈴經理、跟秦經理各負責一組，我
      是屬於巳○○的那組。（問：投資人投資「歐元雙生利理
      財方案」有何好處？）依據巳○○、丑○○兩人給我上課
      時告訴我，投資「歐元雙生利理財方案」的主要好處是每
      月都會有固定的收益，1 年約有折合本金百分之15的利潤
      。（問：依據恒德公司對外給客戶看的合約，投資「歐元
      雙生利理財方案」有投資損失的可能，在巳○○、丑○○
      等人給你上課內容中，是否提及投資有虧損的可能？）巳
      ○○和丑○○兩人在上課時，都是強調以固定的獲利來吸
      引的客戶，從未提及有損失時應該怎麼辦，實際上，公司
      每個月也都發給客戶固定的利息。」、「（問方世英：恒
      德公司主要幹部有那些？）公司的幹部，有副總經理巳○○，除了拉客戶外，主要負責公司內大小雜務，但不包含
      財務、會計等行政部門的事情，行政部門是由名叫APPLE
      的女子負責（年約30餘歲，本名我不清楚）；在下來有丑
      ○○、癸○○兩位顧問，因從事這行較久，所以負責教導
      新進人員相關的專業知識及業務技巧，就我所知，丑○○
      也曾招攬客戶來投資「歐元雙生利理財方案」；公司另有
      主管人事的協理乙○○，主要是提供我們電訪名單、管理
      我們的差勤、有時也會代表公司主管主持會議；公司其他
      人員分3 組，Ａ組是由巳○○副總帶領、甲○○經理、陳
      秀鈴經理各負責1 組，我是屬於巳○○的那組。（問：你
      如何進入恒德公司？）我是看自由時報或中國時報的分類
      廣告後，去恒德公司應徵，當時是由巳○○面試後進該公
      司服務。（問：你進公司迄今，都向何人推銷「毆元雙生
      利理財方案」？）我打電話拜託的客戶名單是公司是跟巳
      ○○跟乙○○拿。」、「（問朱思潔？）當時是巳○○副
      總介紹我進入中信資源公司。（問：恒德公司之公司組織
      及成員為何？）恒德公司由實際負責管理公司財務之
      APPLE 小姐以下，共有張世育及癸○○2 位顧問，顧問以
      下從事業務者，目前公司內有4 個小姐，分別由巳○○副
      總及陳秀玲、子○○、甲○○等3 位經理帶領，其中陳秀
      玲下面有許高碩及張建笙2 位業務員；子○○下面有辛○○及張雯紅2 位業務員；甲○○下面則有趙勝雄、許富堡
      及葉若淇3 位業務員；另外副總巳○○下面也有方世英、
      段明華及我等3 位業務員。」、「（問張迪斌：恒德公司
      主要幹部有那些？）在呂太太跟彭哥下面，是副總經理巳
      ○○，除了拉客戶外，主要負責公司內大小雜務，但不包
      含財務、會計；在下來有丑○○、癸○○2 位顧問，他們
      除了拜訪客戶外，另因該2 人從事這行較久，所以另外負
      責教導新進人員相關的專業知識及業務技巧；公司另有主
      管人事的協理乙○○，管我們的差勤、人員招募等人事項
      目；公司其他人員分3 組，分屬巳○○、甲○○經理、陳
      秀鈴，我是屬於巳○○的那組。」、「（問許富堡：恒德
      公司之組織及成員為何？）就我所知恒德公司係由一位
      Apple 小姐負責管理，另外從事業務方面，目前公司內有
      3 個小組，分別由陳秀玲、秦明惠及王國安3 位經理帶領
      ，王國安下面則有趙善雄、江秀娟、葉若淇及我共計4 位
      業務員，至於其他組成員我並不是很清楚，另外還有1 位
      巳○○副總，也是負責業務方面的工作。除此還有丑○○
      及癸○○2 位顧問，係負責管理全部業務組織業績，他們
      2 位顧問直接對Apple 小姐負責。」、「（問辛○○：貴
      公司現場成員職務各為何？綽號或英文稱呼為何？）有巳
      ○○副總、丑○○顧問、徐顧問、陳秀鈴經理、王經理、
      子○○經理、王協理（管人事），朱思潔副理，及理財顧
      問數人。」（見法務部調查局調查卷第26頁、第102 頁、
      第118 頁、第120 頁、第126 頁、第127 頁、第139 頁、
      第140 頁、第141 頁、第174 頁至第175 頁調查筆錄）。
      綜上證人及共同被告之陳述，均係本於實際見聞與經歷而
      作成，互核所述與被告巳○○自承之職務內容亦相符合，
      被告巳○○應係於91年8 月22日應聘至當時名為中信公司
      之臺灣恆德公司擔任副總經理，除本身負有推銷上述歐元
      雙生利理財方案之職務外，並兼有督導理財專員招募客戶
      投資歐元雙生利理財方案之職無誤。
（三）另據被告丑○○於調查局接受調查員詢問時供稱：「（問
      丑○○？）91年9 月間我才進入現在的恒德資產管理有限
      公司（下稱恒德公司），擔任顧問乙職，當時公司名稱為
      中信資源貿易有限公司（下稱中信資源公司），91年11、
      12月間才更名為恒德公司。（你於恒德公司擔任顧問乙職
      ，負責何項工作？）我的主要工作包含對公司內業務員有
      關金融貨幣之諮詢、督導各組業務員每月之業績，並直接
      向前述APPLE 小姐報告公司業務員之業績狀況。」（見法
      務部調查局調查卷第32頁、第33頁）。又被告癸○○、巳
      ○○於調查局接受調查員詢問時分別供稱：「（問癸○○
      ：恒德公司負責人及相關組織成員為何？）就我所知，介
      紹我進入本公司的是丑○○顧問，他負責行政、業務的諮
      詢。（何人是臺灣恒德公司的領導或實際負責人物？）應
      該是丑○○，但是實際負責人我並不清楚。」、「（問巳
      ○○？）我係經由本公司顧問丑○○的介紹進入恒德公司
      ，經由公司實際負責人之一徐文瑛面試後，擔任副總職務
      。」（見法務部調查局調查卷第62頁、第66頁、第69頁背
      面至第70頁）。而同案被告甲○○、辰○○於調查局接受
      調查員詢問時分別供稱：「（問甲○○：恒德公司有那些
      成員？）副總下面有兩個顧問，分別是丑○○及癸○○」
      、「（問辰○○：恒德公司有那些成員？各負責何項職務
      ？綽號或英文稱呼為何？）副總下面有兩個顧問，分別是
      丑○○（英文叫THOMAS）及癸○○。（問：由何人應徵面
      試？錄用條件為何？）我是由顧問丑○○面試。（問：前
      述客戶資料來源為何？）我不清楚，但是我曾經看過有一
      個人拿著一疊客戶資料給丑○○，丑○○又交給乙○○，
      所以應該是買來的。」（見法務部調查局調查卷第86頁、
      第87頁至第88頁、第95頁）。證人己○○、辛○○、戊○○、張文紅、段明華、方世英、朱思潔、張迪斌、許富堡
      於調查局接受調查員詢問時分別供稱：「（問己○○：你
      目前居住在苗栗縣頭份鎮，在臺北並無居所，你如何管理
      公司大小事務？）我每週會到公司2 至3 次，瞭解公司經
      營狀況，並於當天往返，公司每週一開1 次會，公司會議
      多由我及丑○○2 人主持，若沒有主持會議，我也會列席
      。（提示：etrade profits limited交易水單乙份，所示
      水單是否即為你前述香港新恒德集團寄交於恒德公司之水
      單？）經檢視後，是，水單寄過來後，係交由副總巳○○
      或丑○○顧問處理。」、「（問辛○○：恒德公司與香港
      ETRADE PROFITS LTD. 公司關係為何？）丑○○顧問向我
      們表示恒德公司是ETRADE PROFITS LTD. 在臺灣的分公司
      。（前述恒德資產管理公司負責人為何人？）我不知道，
      但公司通常是由丑○○顧問負責。（貴公司現場成員職務
      各為何？綽號或英文稱呼為何？）有巳○○副總、丑○○
      顧問、徐顧問、陳秀鈴經理、王經理、子○○經理、王協
      理（管人事），朱思潔副理，及理財顧問數人。」、「（
      問戊○○：恒德資產管理公司與香港ETRADE
        PROFITS LTD.公司關係為何？）丑○○顧問向我們表示
      恒德公司是ETRADE PROFITS LTD. 在臺灣的分公司。（恒
      德資產管理公司負責人為何人？）我只知道老板是香港人
      ，但從來沒見過，公司通常是由丑○○顧問、巳○○副總
      負責。（貴公司現場成員各為何？）有巳○○副總、丑○○顧問、癸○○顧問、陳秀鈴經理、甲○○經理、子○○
      經理、乙○○協理（管人事）、朱思潔副理、及理財顧問
      數人、及行政「APPLE 」等人。」、「（問張文紅？）丑
      ○○英文名字，我不知道，只知道他是顧問，負責指導我
      們如何與客戶在電話中溝通外匯套利產品；至於其他人我
      就不太熟了。」、「（問段明華？）丑○○、癸○○兩位
      顧問，因從事這行較久，所以負責教導新進人員相關的專
      業知識及業務技巧，就我所知，丑○○也曾招攬客戶來投
      資「歐元雙生利理財方案」。（問：投資人投資「歐元雙
      生利理財方案」有何好處？）依據巳○○、丑○○兩人給
      我上課時告訴我，投資「毆元雙生利理財方案」的主要好
      處是每月都會有固定的收益，1 年約有折合本金百分之15
      的利潤。（問：依據恒德公司對外給客戶看的合約，投資
      「歐元雙生利理財方案」有投資損失的可能，在巳○○、
      丑○○等人給你上課內容中，是否提及投資有虧損的可能
      ？）巳○○和丑○○2 人在上課時，都是強調以固定的獲
      利來吸引的客戶，從未提及有損失時應該怎麼辦，實際上
      ，公司每個月也都發給客戶固定的利息。」、「（問方世
      英？）丑○○、癸○○2 位顧問，因從事這行較久，所以
      負責教導新進人員相關的專業知識及業務技巧，就我所知
      ，丑○○也曾招攬客戶來投資「毆元雙生利理財方案」。
      」、「（問朱思潔：你如何尋找客戶以拓展你的業績？）
      張世育顧問會指示負責人事業務的乙○○協理購買工商名
      單，再將工商名單交給我們每位實際從事業務的人員，我
      再依據客戶名單上之電話號碼逐一主動聯繫，並推銷「歐
      元雙生利理財基金方案」。（問：恒德公司之公司組織及
      成員為何？）恒德公司由實際負責管理公司財務之APPLE
      小姐以下，共有丑○○及癸○○2 位顧問丑○○顧問下面
      也有張迪斌1 位業務員。至於公司內部之主管會議則都是
      由丑○○顧問主持，後來癸○○顧問進來之後，也會主持
      會議，癸○○及丑○○兩位顧問之辦公室則位在同一間。
      （問：為何恒德公司之主管會議由丑○○顧問主持？）因
      為APPLE 小姐不實際負責對外業務，且丑○○顧問在公司
      內階級最高，並實際負責業務的推動，因此都是由他主持
      ，並且丑○○也會教育我們有關行情的分析。」、「（問
      張迪斌？）91年11月4 日經由丑○○的介紹，進入恒德公
      司擔任理財專員迄今。（恒德公司主要幹部有那些？）有
      丑○○、癸○○2位顧問，他們除了拜訪客戶外，另因該2
      人從事這行較久，所以另外負責教導新進人員相關的專業
      知識及業務技巧。」、「（問許富堡？）丑○○及癸○○
      2 位顧問，係負責管理全部業務組織業績，他們2 位顧問
      直接對Apple 小姐負責。」（見法務部調查局調查卷第15
      頁、第18頁、第25頁、第26頁、第50頁、第51頁、第101
      頁、第102 頁、第119 頁、第120 頁、第126 頁、第139
      頁、第140 頁、第141 頁、第146 頁、第175 頁）；共同
      被告己○○、證人辛○○、戊○○於接受檢察官偵訊時分
      別供稱：「（問己○○：丑○○在公司擔任何職？業務內
      容？）應該是顧問，公司還在籌備當中。」、「（問辛○○：恒德公司有無提供客戶匯率資訊、場所、顧問諮詢？
      ）沒有，我不知公司負責人，是張顧問在管理，APPLE 是
      管財務的，我不知他職務做何事。」、「（問戊○○？）
      丑○○在公司擔任顧問。」（見偵查卷第58頁背面、第60
      頁背面、第77頁，證人辛○○、戊○○於偵查中所為證述
      雖未經具結，但其等陳述係作成於92年9 月1 日修正刑事
      訴訟法施行前，依刑事訴訟法施行法第7 條之3 但書規定
      ，仍得作為證據）；證人戊○○於本院審理具結證稱：「
      （問：你在調查局筆錄不是稱丑○○顧問有向你們表示恒
      德公司是ETRADE PROFITS LTD. 公司在臺灣的分公司？）
      是ＤＭ這樣寫的。（問：丑○○是否曾經有這樣向你表示
      過？）應該有。（問：恒德公司平常由誰擔任主管在現場
      負責？）丑○○。（問：他擔任何職務？）顧問。（問：
      丑○○與巳○○是否負責向客戶推銷歐元雙生利理財方案
      ？）有的。（問：平時你是聽從誰的指示從事你的工作？
      ）大部分是丑○○，還有一些其他主管，像巳○○副總，
      大部分是這2 個人，還有協理、經理。（問：你在公司如
      果碰到業務上問題你都會找誰處理？）丑○○跟巳○○。
      （問：你有問過丑○○及巳○○他們歐元雙生利這方面的
      事情？）當時我要作投資計劃書，計劃書內容是丑○○提
      供給我的，我不太清楚我要問他。（問：你剛剛說顧問要
      管公司，所謂管公司的具體內容或情形為何？）我印象是
      就是業務的業績方面要督促，公司人員招募等等。」（見
      本院卷94年2 月4 日審判筆錄）。綜上等情，以證人及共
      同被告之陳述，係本於實際見聞與經歷而作成，互核所述
      與被告丑○○自承之職務內容亦無不合，再參以扣案丑○○之秘書所紀錄之訪客筆記本，以及被告丑○○自行記錄
      之訪客資料筆記本、被告丑○○主持主管會議之會議紀錄
      等文件，被告丑○○應係於91年9 月間應聘擔任臺灣恒德
      公司顧問，負責職員教育、業務之督導、主持公司之會議
      ，並提供客戶投資金融貨幣之相關諮詢、招募客戶投資
      本件歐元雙生利理財方案，同時亦為該公司現場業務負責
      人員，並無疑問。
（四）據被告癸○○於調查局接受調查員詢問時供稱：「（問癸○○？）91年12月間，朋友丑○○邀請我至臺北市○○○
      路102 號14樓之「恒德資產顧問公司」工作，擔任投資外
      匯保證金的顧問迄今。我擔任投資顧問乙職，有英文綽號
      ：ROCKY ，大家都稱我為徐顧問；職務為教導我們公司的
      理財顧問、也就是業務員及客戶投資外匯保證金的相關技
      術及資訊，另外，我也有拜訪客戶、招募客戶楊燦榕小姐
      之後，要客戶投資2萬美元，以美元對毆元兌換率之買賣
     （MARGIN）、 投資套取匯差之外匯保證金交易。（問：貴
      公司如何安排客戶從事開立「歐元雙生利理財專案」之外
      匯保證金交易？）由我們公司提供相關的說明書，並由我
      拜訪客戶說明「歐元雙勝利理財專案」的資料，要客戶在
      香港匯豐銀行開1個美金帳戶，開完戶後由香港新恒德集
      團專人負責操作，用美元計價來兌換毆元，並賺取銀行間
      匯差的套利工作。（問：你替香港新恒德公司吸金並替客
      戶從事外匯保證金交易之情形為何？）本公司是以每口2
      萬元美金為1單位，作為保證金的外匯套利，並要客戶匯
      款至香港匯豐銀行固定的帳戶，而由香港人為客戶做前述
      毆元兌美金之匯率，視該外幣匯率之增減，依下單買賣口
      數計算盈虧，我目前僅找了楊燦榕小姐這1 個客戶。（問
      ：你為客戶服務的內容為何？）由我代表公司和客戶楊燦
      榕簽定合約書、協議書後，繳回公司用印後，由公司直接
      寄給予客戶，合約中也有匯款指示單，指示客戶將美金匯
      至香港匯豐銀行指定的帳戶：「000-000-0-00 0000 ETRA
      DEPROFIT S LIMITED」中，但是香港新恒德集團為楊燦榕
     ， 操作美元對歐元套利的對帳單，是由公司直接傳真給他
     們，我也直接提供楊燦榕小姐國際金融變化的資訊。」（
     見法務部調查局調查卷第61頁至第63頁、第65頁）。而共
     同被告甲○○、辰○○於調查局接受調查員詢問時皆一致
     供稱：「（問甲○○、辰○○：恒德公司有那些成員？各
     負責何項職務？綽號或英文稱呼為何？）恒德公司有一位
     副總巳○○，他實際負責公司大小業務，也有負責推銷恒
     德公司推出之毆元雙生利理財方案，也有帶著自己的組員
     在推銷，至於他為何掛名副總，或何人聘請他，我不清楚
     ，副總下面有2 個顧問，分別是丑○○及癸○○。」（見
     法務部調查局調查卷第86頁、第95頁）。證人段明華、方
     世英、朱思潔、張迪斌、許富堡於調查局接受調查員詢問
     時分別供稱：「（問段明華：恒德公司主要幹部有那些？
     ）公司的幹部，有副總經理巳○○，除了拉客戶外，主要
     負責公司內大小雜務，但不包含財務、會計等行政部門的
     事情；在下來有丑○○、癸○○2 位顧問，因從事這行較
     久，所以負責教導新進人員相關的專業知識及業務技巧。
     」、「（問方世英：恒德公司主要幹部有那些？）公司的
     幹部，有副總經理巳○○，除了拉客戶外，主要負責公司
     內大小雜務，但不包含財務、會計等行政部門的事情，行
     政部門是由名叫APPLE 的女子負責（年約30餘歲，本名我
     不清楚）；在下來有丑○○、癸○○2 位顧問，因從事這
     行較久，所以負責教導新進人員相關的專業知識及業務技
     巧。」、「（問朱思潔：恒德公司之公司組織及成員為何
     ？）恒德公司由實際負責管理公司財務之AP PLE小姐以下
     ，共有張世育及癸○○2 位顧問，至於公司內部之主管會
     議則都是由丑○○顧問主持，後來癸○○顧問進來之後，
     也會主持會議，癸○○及丑○○兩位顧問之辦公室則位在
     同一間。」、「（問張迪斌：恒德公司主要幹部有那些？
     ）在呂太太跟彭哥下面，是副總經理巳○○，除了拉客戶
     外，主要負責公司內大小雜務，但不包含財務、會計；在
     下來有丑○○、癸○○2位顧問，他們除了拜訪客戶外，
     另因該2 人從事這行較久，所以另外負責教導新進人員相
     關的專業知識及業務技巧。」、「（問許富堡：恒德公司
     公司之組織及成員為何？）有丑○○及癸○○2位顧問，
     係負責管理全部業務組織業績，他們2 位顧問直接對Apple
     小姐負責。」（見法務部調查局調查卷第102 頁、第120
     頁、第126 頁、第139 頁、第175 頁）。是以被告癸○○
     確於91年12月間應聘為恒德公司之顧問，負責該公司業務
     人員之職員訓練以及招募客戶投資等事務。
（五）至於本件歐元雙生利理財方案之契約內容，屬外匯保證金
      交易形態之槓桿保證金契約，為期貨交易之一種，應受期
      貨交易法之規範，爰將理由分析如下：
  １、按「外幣保證金交易」屬期貨交易法第3 條第1 項第4 款
      所規定之槓桿保證金契約，為期貨交易之一種，其非在期
      貨交易所進行之期貨交易，除有同法第3 條第2 項經主管
      機關公告豁免外，應受期貨交易法之規範。又依期貨交易
      法第3 條第1 項之規定，期貨交易係指依國內外期貨交易
      所或其他期貨市場之規則或實務，從事衍生自商品、貨幣
      、有價證券、利率、指數或其他利益之期貨交易、選擇權
      契約、期貨選擇權契約及槓桿保證金契約之交易。其中國
      內外期貨交易所係指集中交易市場，至於所謂其他期貨市
      場係指非集中交易市場，即通稱之店頭市場。是以期貨交
      易法所規範之對象及於在集中交易市場及店頭市場所從事
      之期貨交易，據此可見期貨交易所規範之期貨交易，並不
      限於在國內期貨交易所進行之交易。又按期貨交易法第三
      條第1 項第4 款之「槓桿保證金契約」，係指依其他期貨
      市場之規則或實務，由當事人約定，一方支付價金一定成
      數之款項或取得他方授與之一定信用額度，雙方於未來特
      定期間內，依約定方式結算差價或交付約定物之契約。次
      查所謂「外幣保證金交易」，則係指一方於客戶與其簽約
      並繳付外幣保證金後，得隨時應客戶之請求，於保證金之
      數倍範圍內以自己之名義為客戶之計算，在外匯市場從事
      不同幣別間之即期或遠期買賣交易，此項交易不需實際交
      割，一般都在當日或到期前以反方向交易軋平而僅結算買
      賣差價。申而言之，外幣保證金契約雖得於當日要求平倉
      ，惟客戶簽訂外匯保證金契約從事交易時，並不知何時會
      平倉，得視匯率之變動而決定其平倉時間，是以該等契約
      實際上並無到期日，具有約定於未來時間履行契約之性質
      。此種契約以其具有（１）以保證金交易，（２）未來期
      間履行特性，（３）每日結算損益之期貨交易特有之結算
      制度，並於店頭市場交易，符合期貨交易法第3 條第1 項
      第四款所稱槓桿保證金契約之要件，為期貨交易之一種。
      任何人（包括公司、行號、個人）從事外幣保證金交易，
      均應受期貨交易法之規範，合先敘明。
  ２、本件被告巳○○、丑○○、癸○○為「香港新恒德集團」
      所屬「ETRADE PROFITS LTD. 」有限公司所推銷之「歐元
      雙生利理財方案」，係由「香港新恒德集團」所屬該公司
      從事美元對歐元之匯率走勢買賣，操作外匯保證金的套匯
      交易，依扣案之客戶楊燦榕所簽具之定型化書面協議書之
      規定（見中譯本第11頁、12頁），客戶於開設新帳戶進行
      買賣前，應依「香港新恒德集團」所屬「ETRADE PROFITS
      LTD ﹒」有限公司（依雙方投資契約書所載，其簡稱為
      EPB 公司）之規定，於指定銀行存入不低於指定保證金之
      款項，方可進行交易，並由該公司依據客戶之指令代為買
      賣經香港金銀業貿易場交易之「現貨黃金及其他現貨金融
      商品（包含歐元等外幣）」，在投資過程中，客戶須依
      EPB 公司之指示，維持最低金額之擔保金，存入之貨幣須
      為EPB 公司所接受者，若存入之貨幣並非美元，EPB 公司
      係以實際取得時之匯率將其兌換為美元，雙方結算時亦以
      美元計價支付。此外，客戶亦必須按市場價格浮動情形，
      隨時追加擔保金，客戶若未依EPB 公司指示，於指定時間
      內追加擔保金，EPB 公司有權將客戶持有之合約與以平倉
      或採取必要之行動，以保EPB 公司本身之利益，客戶不得
      異議，亦不得以未經其同意為由而否認EPB 公司行為之效
      力。揆諸上述有關外匯保證金交易及槓桿保證金契約之說
      明，本件歐元雙生利理財方案之交易方式顯具有外匯保證
      金交易之性質，屬於期貨交易法第3 條第1 項第4 款所稱
      槓桿保證金契約，為期貨交易之一種，應受期貨交易法之
      規範，自堪認定，財政部證券暨期貨管理委員會93年5 月
      11日台財證七第0930113932號函亦同此判斷，被告丑○○
      、巳○○、癸○○及其等辯護人辯稱本件「歐元雙生利理
      財方案」非屬外匯保證金形態之槓桿保證金契約期貨交易
      ，不足為憑。
（六）本件「歐元雙生利理財方案」係屬外匯保證金形態之槓桿
      保證金契約期貨交易，已如前所述，而以提供場所、設備
      及相關外幣資訊或建議分析意見（如價位詢問、盤勢分析
      ）等，供客戶自行下單交易期貨者，係屬經營期貨顧問事
      業；若受期貨商委任招攬期貨交易人從事期貨交易、代理
      期貨商接受期貨人開戶或接受期貨交易人期貨交易之委託
      單並交付期貨商執行者，係屬未經許可擅自經營期貨交易
      輔助人（屬法定之其他期貨服務事業）業務，依期貨交易
      法第82條第1 項規定，凡經營期貨顧問事業或其他期貨服
      務事業，均須經主管機關之許可並發給許可證照。因此未
      經財政部證券暨期貨管理委員會許可擅自經營期貨顧問事
      業及期貨交易輔助事業，即違反該條項之規定，而有同法
      第112 條第5 款罰則之適用。本件被告巳○○、丑○○、
      癸○○及其他臺灣恒德公司所屬從業人員雖不參與操作上
      述「歐元雙生利理財方案」之外幣保證金交易，但其等其
      以臺北市松山區○○○路102 號14樓作為臺灣恒德公司營
      業處所，公司所屬理財專員除提供幣值走勢及交易等投資
      資訊予客戶參考外，另負責招募投資人並指示其將資金匯
      入香港新恒德集團指定之香港匯豐銀行帳號：000-000-0-
      000000之帳戶，並代表與投資人簽署前開協議書後送回公
      司認證，事後再轉交予該投資人，「香港新恒德集團」方
      面平均每週會將代理臺灣客戶操作之對帳單傳真至臺灣恒
      德公司，並由臺灣恒德公司所屬人員於對帳單上簽蓋「恒
      德資產管理有限公司財務部專用章」、「ETRADE PROFITS
      LTD.（T AIPEI BRANCH）」戳章後，再行寄交予投資客戶
      ，以為每次交易憑據，自91年8 月間起至92年1 月8 日止
      之期間，臺灣恒德公司已為「香港新恒德集團」陸續吸收
      資金達美金27萬元，其中已知投資人及其投入資金如下：
      午○○2 萬美金、卯○○2 萬、林亮3 萬、吳麗娟2 萬、
      黃美儀2 萬、丁○○2 萬、李金鎮2 萬、丙○○2 萬、寅
      ○○2 萬、吳國銓2 萬、曹桂榮2 萬、鍾玉蘭1 萬，合計
      24萬美金，此為共同被告甲○○、乙○○、己○○、壬○○、子○○、辰○○等人所不爭執，且有本件扣案對帳單
      、匯款申請書、歐元雙生利理財方案契約書、外匯收支或
      交易申報書、公司簡介、投資DM資料，及證人丙○○、寅
      ○○、丁○○、庚○○、黃美儀、楊燦榕、午○○於偵查
      中之證述可資佐證，綜觀丙○○證稱：「（有無投資恒德
      公司外匯操作？）91.09.24 1位公司之朱小姐和我接洽，
      我投資毆元雙生利理財方案內容像銀行定付，跟公司朱小
      姐簽合約，我們自己匯款到香港，我匯了2 萬美金。（歐
      元雙生利方案操作內容？）我不知道。我契約己到期，並
      已匯出了，沒有對帳單，只有匯出、匯入之單子。每2 個
      月他們會把獲利匯到我土銀湖口分行之帳戶，契約結束他
      們還我將近70萬，公司說理財方案在香港買賣利用匯率波
      動，賺取差價，由香港公司代為操作，如果虧損的話，由
      我們和公司各付百分之10，我們有給恒德公司紅利的百分
      之3 。」寅○○稱：「（有無投資恒德之外匯買賣？）有
      。91.10.22投資歐元雙生利方案2 萬美金。公司是方世英
      和我接洽，他拿D.M.給我看，他說方案是在香港操作，利
      用匯率波動賺差價，是方世英和公司行政人員拿合約給我
      簽。（匯款到香港那個帳戶？）香港匯豐，我契約匯款單
      都丟掉了，只剩2 張對帳單，我們要給恒德公司紅利的百
      分之30，每月有給我們對帳單，紅利部分是直接扣給恒德
      公司。我今年4 月21日契約結束，他們有還我本金，紅利
      部分我的賺了1 千多元美金。契約是6 個月1 期，從我投
      資到結束每星期都有對帳單，且都是獲利狀態，只是有時
      賺很少。」丁○○稱：「我去年12月投資恒德公司是巳○○和我接洽，我和廖本來是朋友，我問他有無投資管道，
      他介紹我歐元雙生利方案，是廖拿合約給我簽的，簽完後
      我自己匯錢到香港匯豐銀行帳戶，理財方案是由香港代我
      們操作外匯買賣賺取差價，我只知香港公司叫PROFITS ，
      我投資2 萬美金, 我合約到6 月到期，我本金還沒拿回，
      他們公司還繼續經營，每星期都有給我對帳單，都是獲利
      狀態，我們要給恒德紅利之百之30。每月從我紅利當中直
      接扣除，從我投資到現在約賺了一千四百多元美金。」庚○○稱：「（是否有投資恒德公司？）我去年12月份有投
      資歐元雙生利方案，公司是方世英和我接洽，我有帶對帳
      單、合約。合約是行政人員和方小姐給我簽的，我投資2
      萬美金，還沒到期，半年1 期，他們說是由香港公司代我
      們操作外匯買賣賺取差價，他們幾乎是當天沖消，當天買
      賣，每月扣掉給恒德之紅利，還有300 元至350 元美金之
      獲利，應該是說他們有套利，就會給對帳單香港公司名稱
      是ETRADE PROFITS，我以前就知道這家公司。」黃美儀稱
      ：「（是無投資恒德歐元雙生利方案？）有。去年12月投
      資，是子○○和我接洽，他拿契約給我簽，後來他說他離
      職了，且調查局在調查我就把契約解除了，他們本金有還
      我，當初我匯款2 萬美金到香港匯豐銀行帳戶。（理財方
      案如何操作？）我不知道，我只知道如有賺錢，和恒德7
      、3 分帳。我投資後，他們有給我對帳單，解約後我就把
      資料丟掉了。」楊燦榕稱：「（有無投資恒德之毆元雙生
      利方案？）我不知理財方案名稱。是他們公司之徐先生和
      我接洽的，我有簽約及匯2 萬美金到香港，我有帶合約書
      ，因我92年1 月要用錢，我就把錢拿回來了。（理財方案
      如何投資？操作？）我只知是買外匯，買了後，他們有寄
      對帳單給我，但我沒保留，香港公司名稱叫新恒德
      ．．．．．．我投資後有獲利，我解約他們也沒向我要違
      約金。」午○○稱：「（有無投資恒德歐元雙生利方案？
      ）有。是許高碩和我接洽的，我們有簽約，簽約後我匯二
      萬美金到香港之帳戶，許說這理財方案就像投資基金一樣
      ，我們把錢放進去，由他們替我們操作。我去年十月簽約
      的，我有帶合約書、匯款單及對帳單。香港公司是新恒德
      。他們每星期會給我對帳單，我合約到期了。但我繼續投
      資，所以本金還沒拿回來，紅利他們分3 成，我們分7 成
      ，如虧損到本金之1 成，就將剩餘本金還我，虧損部分各
      自負擔一半，我有去過恒德公司，但不知負責人是誰，許
      離職後，是張豐達和我接洽。」（以上均見92年度偵字第
      6914號偵查卷第104 頁背面至第106 頁背面、第108 頁、
      第109 頁、第109 頁背面偵訊筆錄，至其等所為證述雖未
      經具結，但其等陳述係作成於92年9 月1 日修正刑事訴訟
      法施行前，依刑事訴訟法施行法第7 條之3 但書規定，仍
      得作為證據），足見臺灣恒德公司所營業務係屬期貨顧問
      事業及期貨交易輔助人事業，當無疑問。
（七）復按期貨交易法並未對「經營」為立法定義，故何謂「經
      營期貨顧問事業或期貨交易輔助事業」須依立法目的及文
      義而為解釋，依期貨交易法第1 條之規定，其規範目的為
      「健全發展期貨市場，維護期貨交易秩序」，而本件臺灣
        恒德公司為有限公司之法人組織，核其所營「期貨顧問
        」及「期貨交易輔助人業務」之運作，以法律觀點必有
        賴公司董事、代理人、經理人及其他從業人員之輔助始
        能進行，以企業經營之觀點，公司雖有決策者或管理階
        層人員與執行決策者或受管理階層人員之區別，亦僅係
        依其財務、行銷、人事、行政等業務需求而設職分工，
        各該人員執行公司業務之目的均為達成公司經營之績效
        ，以期貨交易法第112 條之處罰規定，於法人未經許可
        經營期貨顧問或其他期貨服務事業時，並未對犯罪行為
        主體限定於法人負責人、代表人或代理人，堪認凡因執
        行公司業務而未經許可經營期貨顧問或其他期貨服務事
        業之具有責任能力之自然人，均為適格之犯罪處罰主體
        ，如此詮釋法規始能貫徹期貨交易法所定「健全發展期
        貨市場，維護期貨交易秩序」之立法目的。再者，刑法
        第28條明定「二人以上共同實施犯罪之行為者，皆為正
        犯。」揆諸25年上字第2253號判例要旨亦認「現行刑法
        關於正犯、從犯之區別，本院所採見解，係以其主觀之
        犯意及客觀之犯行為標準，凡以自己犯罪之意思而參與
        犯罪，無論其所參與者是否犯罪構成要件之行為，皆為
        正犯，其以幫助他人犯罪之意思而參與犯罪，其所參與
        者，苟係犯罪構成要件之行為，亦為正犯，必以幫助他
        人犯罪之意思而參與犯罪，其所參與者又為犯罪構成要
        件以外之行為，始為從犯。」本件被告丑○○、巳○○
        、癸○○等人任職於臺灣恒德公司，被告丑○○擔任顧
        問、負責職員教育、業績督導、主持公司會議、提供客
        戶投資金融貨幣諮詢以招募客戶投資本件歐元雙生利理
        財方案。被告巳○○則係擔任副總經理職務；被告癸○○擔任公司顧問，負責職員教育及招募客戶投資，被告
        丑○○、巳○○尚須督導轄下理財專員之業務，則其等
        對於本件違反期貨交易法之行為，自與實際出資設立臺
        灣恒德公司之SEMAN 及APPLE 等香港人士及一同參與公
        司業務進行之共同被告甲○○、乙○○、己○○、壬○○、子○○、辰○○（原名陳秀鈴）與理財專員理財專
        員：朱思潔、方世英、段明華、張豐達、辛○○、張文
        紅、許高碩、趙善雄、許富堡、葉若淇、江秀娟及秘書
        秘書戊○○、行政何綺琇及葉芝琳、總機余佳珍及黃小
        娟等人有共同經營期貨顧問及期貨交易輔助人事業行為
        之分擔實施，被告巳○○、丑○○辯稱所謂「經營」必
        指就該事業之經營、營運具有決策權力之人，如謂係全
        體所有參與該事實者，不問上下及有無經營、營運決策
        權，咸認為共犯結構，施以刑罰，當非立法本旨，亦與
        人民對感情及認知有所違背云云，核與期貨交易法第一
        百十二條之處罰要件與刑法第二十八條有關共同正犯之
        規定相違，殊無可採。
三、綜上所述，被告巳○○、丑○○、癸○○及其等選任辯護人
    所辯各節，均無從採為被告3 人有利之認定，本件事證明確
    ，被告巳○○、丑○○、癸○○違反期貨交易法之犯行堪以
    認定。
四、核被告巳○○、丑○○、癸○○所為，均係違反期貨交易法
    第82條第1 項規定，而犯期貨交易法第112 條第5 款之未經
    許可，擅自經營期貨顧問、屬期貨交易輔助人事業類型之其
    他期貨服務事業罪；因該款所定應構成犯罪之行為類別各別
    ，且非不能並存，被告巳○○、丑○○、癸○○3 人既兼有
    經營期貨顧問、期貨交易輔助人事業之情形，自應於主文中
    將其犯罪態樣併予揭明，而其等3 人與實際出資設立本件臺
    灣恒德公司之「SEMAN 」及「APPLE 」等香港人士及一同參
    與公司業務進行之共同被告甲○○、乙○○、己○○、壬○○、子○○、辰○○（原名陳秀鈴）與理財專員：朱思潔、
    方世英、段明華、張豐達、辛○○、張文紅、許高碩、趙善
    雄、許富堡、葉若淇、江秀娟及秘書秘書戊○○、行政何綺
    琇及葉芝琳、總機余佳珍及黃小娟等人有共同犯意聯絡及行
    為之分擔實施，為共同正犯。爰審酌被告癸○○前有違反期
    貨交易法之前科（見後述），而被告巳○○、丑○○2 人尚
    無前科，暨其等智識程度、犯罪動機、目的、手段、對金融
    秩序所生危害及犯罪後之態度等一切情狀，各量處如主文所
    示之刑，以資懲戒。（檢察官雖對其三人一律求處有期徒刑
    1 年10月併科罰金新臺幣10萬元，以其等犯罪參與情節而論
    ，容有過重，本院認以諭知主文所示之刑，即已適當）。扣
    案如附表所示之物，因非違禁物，又係臺灣恒德公司所有，
    非屬本件被告或共犯所有之物，不另宣告沒收。
五、又被告癸○○前於87年5 月27日，在臺中市○○路20號13樓
    之6 申請設立登記「生匯財務顧問有限公司（下簡稱生匯公
    司）」，並自任負責人，嗣於88年8 月31日將公司所在地，
    遷往臺中市○○路○ 段669 號8 樓。其明知公司之登記營業
    項目僅有投資顧問業、企業經營管理顧問業，並未包括期貨
    、外匯等業務，竟仍自87年8 月間起，與公司內之理財助理
    員沈大維、劉育辰、陳革正、王國欽、廖瑞枝、楊朝棟及其
    他約1 、20位真實姓名、年籍均不詳之成年人，基於共同犯
    意之聯絡，為澳門利基金融集團（下簡稱利基集團）招攬客
    戶，從事未經主管機關許可之期貨經理、顧問及提供期貨資
    訊之服務等事業，迄於89年4 月中旬止，為法務部調查局臺
    中縣調查站至生匯公司所在地之臺中市○○路○ 段669 號8
    樓實施搜索而查獲之違反期貨交易法犯行，雖經臺灣高等法
    院臺中分院於93年2 月27日以93年度金上更一字第325 號判
    決判處有期徒刑8 月，緩刑3 年確定在案，惟被告癸○○本
    案犯罪時間相隔達1 年8 月之久，且前係擔任公司負責人而
    犯罪，本件係受僱擔任顧問而犯罪，犯罪情節顯有不同、難
    認係基於概括犯意而為前案及本案之違反期貨交易法犯行，
    其辯護人執此為辯，求為免訴之諭知，殊屬無據，本院對被
    告癸○○本件違反期貨交易法之罪行，仍應實體審究，附此
    敘明。
六、同案被告甲○○、乙○○、己○○、壬○○、子○○、辰○○（原名陳秀鈴）等人違反期貨交易法等罪部分已與檢察官
    達成認罪協商合意，另由本院依協商程序而為判決。
據上論斷，應依刑事訴訟法第299 條第1 項前段，期貨交易法第
82條第1 項、第112 條第5 款，刑法第11條前段、第28條，判決
如主文。
本案經檢察官楊仲農到庭執行職務
中　　華　　民　　國　　94　　年　　4 　　月　　11　　日
　                    刑事第七庭  審判長法　官陳恆寬
                                        法  官許必奇
                                        法  官吳佳穎
以上正本證明與原本無異
如不服本判決應於送達後十日內向本院提出上訴狀
                                　　　　書記官王春森
中　　華　　民　　國　　94　　年　　4 　　月　　18　　日
附錄本案論罪科刑法條全文：
期貨交易法第八十二條
經營期貨信託事業、期貨經理事業、期貨顧問事業或其他期貨服
務事業，須經主管機關之許可並發給許可證照，始得營業。
期貨服務事業之分支機構，非經主管機關許可並發給許可證照，
不得設立或營業。
期貨服務事業之設置標準及管理規則，由主管機關定之。
期貨交易法第一百十二條
有下列情事之一者，處七年以下有期徒刑，得併科新臺幣三百萬
元以下罰金：
一　未經許可，擅自經營期貨交易所或期貨交易所業務者。
二　未經許可，擅自經營期貨結算機構者。
三　違反第五十六條第一項之規定者。
四　未經許可，擅自經營槓桿交易商者。
五　未經許可，擅自經營期貨信託事業、期貨經理事業、期貨顧
    問事業或其他期貨服務事業者。
六　期貨信託事業違反第八十四條第一項規定募集期貨信託基金
    者。
七　違反第一百零六條、第一百零七條或第一百零八條第一項之
    規定者。
附表
┌───┬───┬────────────────┬──┐
│主編號│次編號│物品名稱                        │數量│
├───┼───┼────────────────┼──┤
│壹－Ａ│001   │協議書                          │4冊 │
│      ├───┼────────────────┼──┤
│      │002   │客戶名單                        │1冊 │
│      ├───┼────────────────┼──┤
│      │003   │投資DM資料                      │2份 │
│      ├───┼────────────────┼──┤
│      │004   │法院及地檢署刑事傳票            │2張 │
│      ├───┼────────────────┼──┤
│      │005   │通訊錄                          │2本 │
│      ├───┼────────────────┼──┤
│      │006   │文件資料                        │1冊 │
├───┼───┼────────────────┼──┤
│壹－Ｂ│001   │協議書                          │3冊 │
│      ├───┼────────────────┼──┤
│      │002   │買賣文易資料                    │1冊 │
│      ├───┼────────────────┼──┤
│      │003   │採購訂單                        │1冊 │
│      ├───┼────────────────┼──┤
│      │004   │履歷表                          │1冊 │
│      ├───┼────────────────┼──┤
│      │005   │投資DM資料                      │2份 │
│      ├───┼────────────────┼──┤
│      │006   │筆記本                          │1本 │
│      ├───┼────────────────┼──┤
│      │007   │文件資料                        │1冊 │
│      ├───┼────────────────┼──┤
│      │008   │電腦磁片                        │36片│
├───┼───┼────────────────┼──┤
│壹－Ｃ│001   │客戶開戶資料                    │1冊 │
│      ├───┼────────────────┼──┤
│      │002   │會議記錄                        │1冊 │
│      ├───┼────────────────┼──┤
│      │003   │合約書                          │1冊 │
│      ├───┼────────────────┼──┤
│      │004   │文件資料                        │1冊 │
│      ├───┼────────────────┼──┤
│      │005   │大中華證券有限公司綜合成交單及結│1張 │
│      │      │單                              │    │
├───┼───┼────────────────┼──┤
│壹－Ｄ│001   │公司簡介資料                    │3冊 │
│      ├───┼────────────────┼──┤
│      │002   │客戶資料表                      │24張│
├───┼───┼────────────────┼──┤
│壹－Ｅ│001   │記事本                          │1本 │
│      ├───┼────────────────┼──┤
│      │002   │記事本                          │1冊 │
│      ├───┼────────────────┼──┤
│      │003   │成交客戶資料                    │1冊 │
│      ├───┼────────────────┼──┤
│      │004   │客戶資料                        │1冊 │
│      ├───┼────────────────┼──┤
│      │005   │新恒德集團DEMO                  │1冊 │
│      ├───┼────────────────┼──┤
│      │006   │合約書                          │1冊 │
│      ├───┼────────────────┼──┤
│      │007   │磁碟片                          │5片 │
├───┼───┼────────────────┼──┤
│壹－Ｆ│001　 │筆記本(一)                      │1本 │
│      ├───┼────────────────┼──┤
│      │002   │筆記本(二)                      │1本 │
│      ├───┼────────────────┼──┤
│      │003   │筆記本(三)                      │1本 │
│      ├───┼────────────────┼──┤
│      │004   │業務報表資料                    │6張 │
│      ├───┼────────────────┼──┤
│      │005   │雜記資料                        │9張 │
├───┼───┼────────────────┼──┤
│壹－Ｇ│001   │記事本                          │1本 │
│      ├───┼────────────────┼──┤
│      │002   │合約書                          │1冊 │
│      ├───┼────────────────┼──┤
│      │003   │新恒德集團DEMO                  │1冊 │
│      ├───┼────────────────┼──┤
│      │004   │客戶資料表                      │1冊 │
│      ├───┼────────────────┼──┤
│      │005   │水單(匯款資料)                  │1冊 │
│      ├───┼────────────────┼──┤
│      │006   │客戶資料                        │1冊 │
│      ├───┼────────────────┼──┤
│      │007   │對帳單                          │1冊 │
├───┼───┼────────────────┼──┤
│壹－Ｈ│001   │已成交客戶資料                  │1冊 │
│      ├───┼────────────────┼──┤
│      │002   │新恒德集團DEMO                  │1冊 │
│      ├───┼────────────────┼──┤
│      │003   │客戶資料                        │1冊 │
│      ├───┼────────────────┼──┤
│      │004   │合約書                          │1冊 │
├───┼───┼────────────────┼──┤
│壹－Ｉ│001   │協議書                          │1冊 │
│      ├───┼────────────────┼──┤
│      │002   │水單(匯款申請書)                │1冊 │
│      ├───┼────────────────┼──┤
│      │003   │對帳單                          │1冊 │
├───┼───┼────────────────┼──┤
│壹－Ｊ│001   │客戶資料表                      │1冊 │
│      ├───┼────────────────┼──┤
│      │002   │文件資料                        │4張 │
├───┼───┼────────────────┼──┤
│壹－Ｋ│001   │恒德資產管理有限公司聲明(空白)  │1冊 │
│      ├───┼────────────────┼──┤
│      │002   │恒德資產管理有限公司交易規則    │1冊 │
│      ├───┼────────────────┼──┤
│      │003   │恒德資產管理有限公司出金單(空白)│1冊 │
│      ├───┼────────────────┼──┤
│      │004   │恒德資產管理有限公司合約書領取紀│1本 │
│      │      │錄                              │    │
│      ├───┼────────────────┼──┤
│      │005   │恒德資產管理有限公司一週盤價表  │1冊 │
├───┼───┼────────────────┼──┤
│壹－Ｌ│001   │客戶資料(一)                    │1冊 │
│      ├───┼────────────────┼──┤
│      │002   │薪資單(段明華)                  │1張 │
│      ├───┼────────────────┼──┤
│      │003   │傳真客戶之簡介資料              │1冊 │
│      ├───┼────────────────┼──┤
│      │004   │客戶資料(二)                    │1冊 │
│      ├───┼────────────────┼──┤
│      │005   │日報表                          │1冊 │
│      ├───┼────────────────┼──┤
│      │006   │匯款水單                        │1張 │
│      ├───┼────────────────┼──┤
│      │007   │新恒德集團簡介資料              │1冊 │
│      ├───┼────────────────┼──┤
│      │008   │新恒德集團之歐元雙生利理財方案(E│1冊 │
│      │      │案)                             │    │
│      ├───┼────────────────┼──┤
│      │009   │新恒德集團之歐元雙生利理財方案  │1冊 │
│      ├───┼────────────────┼──┤
│      │010   │歐元雙生利理財方案簡介資料      │3冊 │
├───┼───┼────────────────┼──┤
│壹－Ｍ│001   │日報表                          │1冊 │
│      ├───┼────────────────┼──┤
│      │002   │客戶資料                        │1冊 │
├───┼───┼────────────────┼──┤
│壹－Ｎ│001-1 │恒德資產管理有限公司簡介資料    │2冊 │
│      │至    │                                │    │
│      │001-2 │                                │    │
│      ├───┼────────────────┼──┤
│      │002   │恒德資產管理有限公司訪談客戶資料│1冊 │
│      ├───┼────────────────┼──┤
│      │003   │恒德資產管理有限公司業務人員工作│1冊 │
│      │      │日誌                            │    │
│      ├───┼────────────────┼──┤
│      │004   │恒德資產管理有限公司客戶資料    │1冊 │
│      ├───┼────────────────┼──┤
│      │005   │恒德資產管理有限公司業務人員受訓│1冊 │
│      │      │資料                            │    │
│      ├───┼────────────────┼──┤
│      │006   │恒德資產管理有限公司聯絡客戶資料│2冊 │
│      ├───┼────────────────┼──┤
│      │007   │恒德資產管理有限公司業務簡介資料│1冊 │
│      ├───┼────────────────┼──┤
│      │008   │恒德資產管理有限公司業務介紹資料│1冊 │
├───┼───┼────────────────┼──┤
│壹－Ｏ│001   │雜記資料                        │3張 │
├───┼───┼────────────────┼──┤
│壹－Ｐ│001   │應徵人員名冊                    │1冊 │
│      ├───┼────────────────┼──┤
│      │002   │登報徵才剪貼簿                  │1冊 │
├───┼───┼────────────────┼──┤
│壹－Ｑ│001   │電訪客戶資料名單                │1冊 │
│      ├───┼────────────────┼──┤
│      │002   │公司客戶投資匯款單影本          │1冊 │
│      ├───┼────────────────┼──┤
│      │003   │證書影本                        │4頁 │
│      ├───┼────────────────┼──┤
│      │004   │客戶交易確認明細單              │1冊 │
│      ├───┼────────────────┼──┤
│      │005   │公司簡介暨客戶協議書            │1冊 │
│      ├───┼────────────────┼──┤
│      │006   │日工作報表                      │1冊 │
├───┼───┼────────────────┼──┤
│壹－Ｒ│001   │匯款水單影本                    │2張 │
│      ├───┼────────────────┼──┤
│      │002   │交易帳單                        │1冊 │
│      ├───┼────────────────┼──┤
│      │003   │協議書                          │1張 │
│      ├───┼────────────────┼──┤
│      │004   │協議書                          │1冊 │
│      ├───┼────────────────┼──┤
│      │005   │銀行資料                        │1張 │
│      ├───┼────────────────┼──┤
│      │006   │日報表                          │1冊 │
│      ├───┼────────────────┼──┤
│      │007   │會議記錄                        │1冊 │
│      ├───┼────────────────┼──┤
│      │008   │公司資料                        │1冊 │
│      ├───┼────────────────┼──┤
│      │009   │話稿                            │1冊 │
│      ├───┼────────────────┼──┤
│      │010   │香港交易所資料                  │3冊 │
│      ├───┼────────────────┼──┤
│      │011   │美金帳戶投資統計表              │1冊 │
│      ├───┼────────────────┼──┤
│      │012   │授權書                          │1份 │
│      ├───┼────────────────┼──┤
│      │013   │資金確認單                      │1張 │
│      ├───┼────────────────┼──┤
│      │014   │新恒德集團公司簡介              │1冊 │
│      ├───┼────────────────┼──┤
│      │015   │歐元雙生利理財方案簡介          │1份 │
│      ├───┼────────────────┼──┤
│      │016   │歐元雙生利理財方案簡介          │1冊 │
│      ├───┼────────────────┼──┤
│      │017   │客戶資料                        │1冊 │
│      ├───┼────────────────┼──┤
│      │018   │客戶資料                        │1冊 │
│      ├───┼────────────────┼──┤
│      │019   │客戶資料                        │1冊 │
│      ├───┼────────────────┼──┤
│      │020   │客戶資料                        │3冊 │
├───┼───┼────────────────┼──┤
│壹－Ｓ│001   │協議書                          │1冊 │
│      ├───┼────────────────┼──┤
│      │002   │電訪客戶名單                    │1冊 │
│      ├───┼────────────────┼──┤
│      │003   │工作日報暨客戶資料表            │1冊 │
│      ├───┼────────────────┼──┤
│      │004   │公司登記證明書影本              │1頁 │
│      ├───┼────────────────┼──┤
│      │005   │公司宣傳資料                    │3冊 │
│      ├───┼────────────────┼──┤
│      │006   │客戶投資確認對帳單              │1冊 │
├───┼───┼────────────────┼──┤
│壹－Ｔ│001   │客戶資料表                      │1冊 │
│      ├───┼────────────────┼──┤
│      │002   │新恒德集團相關文件              │1冊 │
│      ├───┼────────────────┼──┤
│      │003   │客戶資料表                      │1冊 │
│      ├───┼────────────────┼──┤
│      │004   │合約書                          │3冊 │
│      ├───┼────────────────┼──┤
│      │005   │新恒德集團DEMO                  │1冊 │
├───┼───┼────────────────┼──┤
│壹－Ｕ│001-1 │文件資料                        │4冊 │
│      │至    │                                │    │
│      │001-4 │                                │    │
│      ├───┼────────────────┼──┤
│      │002-1 │客戶交易紀錄                    │2冊 │
│      │至    │                                │    │
│      │002-2 │                                │    │
│      ├───┼────────────────┼──┤
│      │003   │業務員業績表揚紀錄              │14張│
│      ├───┼────────────────┼──┤
│      │004   │打卡單                          │22張│
│      ├───┼────────────────┼──┤
│      │005   │客戶資料                        │1冊 │
│      ├───┼────────────────┼──┤
│      │006   │日報表                          │1冊 │
│      ├───┼────────────────┼──┤
│      │007   │空白客戶合約及聲明              │5本 │
│      ├───┼────────────────┼──┤
│      │008   │協議書(英文空白)                │11冊│
│      ├───┼────────────────┼──┤
│      │009   │投資DM資料                      │1冊 │
│      ├───┼────────────────┼──┤
│      │010   │法律顧問證書                    │1幀 │
│      ├───┼────────────────┼──┤
│      │011   │員工資料                        │1冊 │
└───┴───┴────────────────┴──┘
